

EN RECHERCHE D'ALTERNANCE DEVELOPPEUR WEB DU SEPTEMBRE 2023 AU MOIS DE JUIN O<u>U JUILET 2024</u>

# Qui suis-je

"Les applications web représentent toujours un pan particulièrement vulnérable des systèmes d'information, en raison de leur niveau d'exposition aux attaques." Passionné de la programmation et de nouvelle Technologie, j'ai les compétences et l'expérience professionnelle nécessaires pour un avenir passionnant dans le développement web et application aussi en pentest web.

# HTML 5 CSS 3 Java Script React Flutter Java Python

SKILL

# Website & Social Links

Website

Pentest web

https://lachose-jb.github.io/lashose/

Linkedin

https://www.linkedin.com/in/jeanbaptiste-81a6041b7/

github

https://github.com/lachose-jB

### Références

Tel: +33 650442768 E-mail: jadjahouisso@gmail.com

# JEAN-BAPTISTE ADJAHOUISSO

# Développement web

# Experience

Stage en Développeur Front-End

WANTETE, Nantes, France 02/04/2023 à 01/06/2023

Stagiaire au poste Developpeur Front-End, je suis charger de fait le refont et la creation d'un theme dans le pack WHMCS.

Agent Technique/HELPLINE

<u>ADEXCEL GROUPE, TREMBLAY-FRANCE</u>

05-09-2022 à 23-09-2022

Interimaire je suis charger de faire diagnostique et inspection de consoles et ordinateur, rédaction de rapport en anglais et autres taches liées au poste.

Formateur en initiation en programmation

informatique

Accomplie Technologie Service (ATS),

Godomey-Bénin

02/04/2021 à 20/08/2021

Formation des lycéens et étudiants en algorithme et en initiation programmation informatique web et mobile.

Stage en Développement mobile

AcRAB TECH, Vêdoko-Bénin

02/04/2023 à 01/06/2023

Stagiaire en dévelopement d'application mobile.

# Education

Bachelor 3 Développeur web <u>Cyber Management School</u>

En cours ...

Bachelor 2 Développement front-end <u>Ecole Multimedia, PARIS-France</u>

Validé

08/11/2021 à 05/06/2023

Etudiant en Développement Génie Logiciel
UNIVERSITY GASA-FORMATION, Gaégamey-Bénin

Licence professionnelle en Système Informatique et Logiciel obtenue.

08/11/2021 à 05/06/2023

Lyceen en Electronique numerique EPS Saint Jean Bosco, Zogbo-Bénin

Validé

08/11/2021 à 05/06/2023